# 冲减收入对应的应交税费能否冲减？？？急急

提问人：q0409 时间：2011-04-24 23:30:51
冲减收入对应的应交税费能否冲减？？？急急

回答人：chenyiwei
问题不清楚。需要考虑该对应的税费是否已经缴纳，如已缴纳则能否申请退回或者抵顶以后年度应缴纳的税款等因素。